【裁判字號】    90,簡上,37
【裁判日期】    900808
【裁判案由】    侵權行為損害賠償
【裁判全文】
臺灣花蓮地方法院民事判決                            九十年度簡上字第三七號
    上  訴  人  乙○○
    被上訴人    甲○○
右當事人間請求侵權行為損害賠償事件，上訴人對於本院玉里簡易庭中華民國九十年
三月二十三日九十年度玉簡字第六號第一審判決不服，提起上訴，茲判決如左：
    主    文
上訴駁回。
第二審訴訟費用由上訴人負擔。
    事    實
甲、上訴人方面：
一、聲明：
  (一)原判決不利於上訴人部分廢棄，假執行之聲請駁回。
  (二)第一、二審訴訟費用由被上訴人負擔。
二、陳述：除與第一審判決記載相同者予以引用外，另補稱：
  (一)原審未採過失相抵原則，亦不採上訴人請求將本件車禍送鑑定，上訴人務農，尚
    有二名子女就讀大專，經濟上負擔沈重。雖然當時有喝一點點酒，但並不全部是
    我的過失，二十萬元之內我同意賠償，但要分期。
  (二)因為當天晚上沒有路燈，他是下坡，我是上坡，他開遠燈。
三、證據：與第一審提出者相同予以引用。
乙、被上訴人方面：
一、聲明：
  (一)上訴駁回。
  (二)上訴費用由上訴人負擔。
二、陳述：
    除與第一審判決記載相同者予以引用外，另補稱：
    我認為本案我沒有過失，都是上訴人的過失。開遠燈部分，上訴人沒有辦法舉證
    。
三、證據：與第一審提出者相同予以引用。
丙、本院依職權調閱本院八十九年度交簡上字第一號刑事卷全卷。
    理    由
一、兩造爭執要旨：
    被上訴人起訴主張及上訴抗辯：
    上訴人於八十八年二月六日夜間十一時許，駕駛車牌號碼ＪＡ─四九三八號自用
    小貨車，沿花蓮縣玉里鎮○○○○路由北往南方向行駛，途經該路段三百十公里
    處，本應注意車前狀況，在有來車時，不得駛入來車之車道內，而依當時情形，
    又無不能注意之情形，竟疏於注意，駛入對向來車道，適被上訴人駕駛車牌號碼
    ＸＳ─三０八五號自用小貨車，沿該路對向駛來，兩車因而發生碰撞，致被上訴
    人受右膝蓋骨骨折、左側足第三、第四掌骨骨折等傷害，被上訴人之自用小貨車
    亦因而受有損壞。訴請上訴人賠償四十八萬三千七百八十元。本件車禍當天晚上
    沒有路燈，被上訴人是下坡，上訴人是上坡，被上訴人開遠燈，被上訴人與有過
    失。
    上訴人於原審抗辯及上訴主張：
    本件車禍當天晚上沒有路燈，被上訴人是下坡，上訴人是上坡，被上訴人開遠燈
    ，被上訴人與有過失，上訴人經濟負擔沈重，僅能賠償二十萬元。
二、被上訴人起訴主張因上訴人前開駕車過失肇事，致被上訴人受傷等情，提出診斷
    證明書、醫療費用單據、估價單等為證，上訴人亦不爭執，上訴人因過失傷害被
    上訴人，經本院刑事庭判處拘役五十日在案，有本院八十九年度交簡上字第一號
    刑事判決在卷可考，又上訴人於本院前開刑事案件審理時陳稱：在距離約六十公
    尺前甲○○即開遠光燈，所述發現甲○○開遠光燈之距離相差甚遠，且無證據可
    資證明甲○○於會車時開遠光燈或對於本件車禍之發生有何過失乙節，經本院前
    開刑事判決認定在案，本院依職權調閱該刑事卷全卷審認無訛。又上訴人始終就
    被上訴人開遠燈而就本件車禍與有過失乙節未能舉證證明，上訴人主張即難信為
    真實。
三、從而，被上訴人依侵權行為法律關係，請求上訴人給付醫藥費三萬一千一百八十
    元、看護費十萬元、精神慰撫金十萬元、車輛修復費六萬九千四百六十三元，共
    計三十萬零六百四十三元，被上訴人在原審已就損害金額詳為陳明，並舉證證明
    之，而上訴人在上訴程序中並未提出其他證據供為參酌，亦未反證各該款項有何
    違失之處，原審認定之理由，本院當得援用。原審所為被上訴人勝訴部分之判決
    於法並無不合，上訴意旨仍執前詞爭辯，指摘原判決不當，求予廢棄改判，為無
    理由，應予駁回。
四、兩造其餘攻擊防禦方法及聲明所用之證據，核與本件判決之結果均不生影響，已
    無再予審酌之必要。
五、據上論結，本件上訴為無理由，爰依民事訴訟法第四百三十六條之一第三項、第
    四百四十九條第一項、第七十八條，判決如主文。
中      華      民      國    九十      年      八      月      八      日
~B審判長法官  陳心弘
~B法      官  余明賢
~B法      官  林麗玉
右正本証明與原本無異。
本件不得上訴。
~B法院書記官  林揚奇
中      華      民      國    九十      年      八      月      九      日


司法院資訊處製作；財團法人民間司法改革基金會備份。
